# 请教陈版主：成本分摊相关问题。

提问人：qinchuan449 时间：2020-08-28 10:35:00
请教陈版主：被审计单位是新三板挂牌企业，主要从事航空代理业务，采用差额法确认收入，收入主要是机票价差及销售佣金收入。被审计单位账面上营业成本主要是订票系统费、流量费，但金额很小。公司的主要支出是职工薪酬，但职工薪酬被审计单位平时都在管理费用下核算，到年审计的时候会由审计师进行分摊，分摊一定比例的职工薪酬到营业成本和销售费用中去。
1 、被审计单位这样记账以及年审时由审计师进行分摊调整合理吗，是否存在调整毛利率的嫌疑？若合理，分摊的时候应该依据什么原则，是按照人员所在部门的性质吗？公司主要有财务中心、行政中心、营销事业部、业务支持中心、业务事业部、研发部等部门。如不合理，被审计单这种情况该怎么处理？
2 、被审计单位会预先存钱从机场购入一些贵宾休息室卡，然后卖给客户，休息室卡分为次卡和年卡，这些卡均有有有效期，过了有效期就无法使用了。年末未向客户售出的在有效期的休息室卡被审计单位应在哪个科目核算？
谢谢陈版主！

回答人：chenyiwei
1 、人工成本分摊的主要依据应是职工的所属部门和岗位，即是否直接从事与产生收入相关的活动，例如从事订票系统的运维。
2 、首先要明确这些贵宾卡的销售业务采用总额法还是净额法确认收入。如果采用总额法，则期末购入但尚未售出的卡应作为存货列示。